臺灣苗栗地方法院刑事判決
111年度易字第140號
                                      111年度易字第351號
公  訴  人  臺灣苗栗地方檢察署檢察官
被      告  方文成



上列被告因竊盜案件，經檢察官提起公訴 （111年度偵字第2009
號）及追加起訴（111年度偵字第5632號），被告於本院準備程
序中就被訴事實為有罪之陳述，經告以簡式審判之旨，並聽取當
事人之意見後，裁定以簡式審判程序審理，判決如下：
    主  文
方文成犯竊盜罪，處有期徒刑貳月，如易科罰金，以新臺幣壹仟
元折算壹日；又犯竊盜罪，處有期徒刑伍月，如易科罰金，以新
臺幣壹仟元折算壹日。應執行有期徒刑陸月，如易科罰金，以新
臺幣壹仟元折算壹日。
未扣案之犯罪所得編織機內部金屬導桿半成品肆大袋（材質為鎳
合金，總重量共壹佰貳拾公斤）沒收，於全部或一部不能沒收或
不宜執行沒收時，追徵其價額。
　　犯罪事實
一、方文成意圖為自己不法之所有，基於竊盜之犯意，分別為下
    列犯行：
　㈠於民國110年12月29日22時6分許，騎乘車牌號碼000-000號普
    通重型機車，至苗栗縣竹南鎮和仁街13巷公園旁，停妥機車後
    步行至和仁街23巷與和智街之交岔路口，徒手竊取陳幸弘放
    置於該處貨櫃屋旁之檜木桶1個，得手後搬運至前開機車上
    ，復以機車載運離去。嗣於同年12月31日13時30分許，陳幸弘
    發覺該檜木桶遭竊，即報警調閱路口監視器影像後，經警比
    對車牌號碼，並於111年1月6日15時10分許，在方文成苗栗
    縣○○鎮○○街00○0號住處前扣得上開檜木桶（已發還），始查
    獲上情。
  ㈡於111年4月24日20時56分許，騎乘車牌號碼000-000號普通重
    型機車，至何煥祥所經營位於苗栗縣○○市○○路000號之鴻春工
    業股份有限公司，徒手竊取何煥祥放置於工廠門外屋簷下，
    價值共計新臺幣（下同）4萬元之編織機內部金屬導桿半成
    品4大袋（材質為鎳合金，總重量共120公斤），得手後離去
    。
二、案經陳幸弘訴由苗栗縣警察局竹南分局、何煥祥訴由苗栗縣
    警察局頭份分局報告臺灣苗栗地方檢察署檢察官偵查起訴及
    追加起訴。
    理  由
一、本案被告方文成所犯係死刑、無期徒刑或最輕本刑為3年以
    上有期徒刑以外之罪，亦非高等法院管轄之第一審案件，其
     於準備程序進行中，就被訴事實為有罪之陳述，經本院告
    知 簡式審判程序進行審理，是依刑事訴訟法第273條之2規
    定 ，本案之證據調查，不受同法第159條第1項、第161條之
    2 、第161條之3、第163條之1及第164條至第170條規定之限
    制，合先敘明。
二、上開犯罪事實業據被告方文成於本院審理中坦承不諱（見本
    院111年度易字第140號卷【下稱本院卷一】第237、238、24
    2、245頁，本院111年度易字第351號【下稱本院卷二】第75
    、76、80、83頁）。並有下列證據可佐：
　㈠證人即告訴人陳幸弘於警詢中證述、苗栗縣警察局竹南分局
    扣押筆錄、扣押物品目錄表、贓物認領保管單、車輛詳細資
    料報表各1份、監視器翻拍暨現場照片10張（見111年度偵字
    第2009號卷第41至55、59至71頁）。
　㈡證人即告訴人何煥祥於警詢中證述、車輛詳細資料報表各1份
    、現場暨監視器翻拍照片19張（見111年度偵字第5632號卷
    第59至71、85至105頁）。
　㈢綜上，足認被告之自白與事實相符，應堪採信。本案事證明
    確，被告犯行洵堪認定，均應依法論科。
三、論罪科刑部分：
  ㈠核被告所為，均係犯刑法第320條第1項之竊盜罪。被告所犯
    上開2罪，犯意各別，行為互殊，應予分論併罰。
  ㈡爰審酌被告前已有多次犯竊盜罪之犯罪科刑紀錄，此有臺灣
    高等法院被告前案紀錄表1份附卷可查，其猶未能警惕悔改
    ，不思依循正當途徑賺取所需，竟冀望不勞而獲，2次竊取
    他人財物既遂，所為實不足取，惟念及被告犯後已知坦承犯
    行，態度尚可，暨所竊得橡木桶1個已發還告訴人陳幸弘領
    回，有贓物認領保管單1份在卷可稽（見111年度偵字第2009
    號卷第59頁），損害已有所減輕，兼衡被告於本院審理中自
    陳智識程度為高職肄業、入監所前從事資源回收工作、月收
    入2至3萬元等一切情狀，分別量處如主文所示之刑，並均諭
    知易科罰金之折算標準，並考量其於4個月內犯下本案2次竊
    盜犯行等情，定其應執行之刑如主文所示，暨諭知易科罰金
    之折算標準。
  ㈢查本案被告犯罪事實欄一㈡犯罪所得為編織機內部金屬導桿半
    成品4大袋(材質為為鎳合金，總重量共120公斤，價值4萬元
    )，並未扣案，被告雖供稱上開物品，業變賣得款1,000餘元
    等語（見本院卷二第75頁），然無證據以實其說，且無證據
    證明上開物品確已由被告轉售予他人，為求徹底剝奪犯罪所
    得，以防僥倖保留或另有不法利得，應依刑法第38條之1第1
    項前段及第3項規定諭知沒收，於全部或一部不能沒收或不
    宜執行沒收時，追徵其價額。至被告犯罪事實欄一㈠所示犯
    罪所得橡木桶1個，已發還告訴人陳幸弘領回，已如前述，
    爰不另為沒收之諭知。
據上論斷，應依刑事訴訟法第273條之1第1項、第299條第1項前
段，刑法第320條第1項、第41條第1項前段、第51條第5款、第38
條之1第1項前段、第3項，刑法施行法第1條之1第1項，判決如主
文。
本案經檢察官蔡明峰提起公訴及追加起訴，檢察官楊岳都到庭執
行職務。　　
中　　華　　民　　國　　111 　年　　10　　月　　13　　日
                  刑事第三庭    法　官　郭世顏
以上正本證明與原本無異。　　　　　　　　　　　　　　　　如不服本判決應於收受判決後20日內向本院提出上訴書狀，並應敘述具體理由。其未敘述上訴理由者，應於上訴期間屆滿後20日內向本院補提理由書(均須按他造當事人之人數附繕本)「切勿逕送上級法院」。告訴人或被害人如對本判決不服者，應具備理由請求檢察官上訴，其上訴期間之計算係以檢察官收受判決正本之日期為準。　　　　　　　　　　　　　　　　　　　　　　　　　　　　　　　　　　　　     書記官  呂  彧
中　　華　　民　　國　　111 　年　　10　　月　　13　　日

附錄本案論罪法條：
中華民國刑法第320條
意圖為自己或第三人不法之所有，而竊取他人之動產者，為竊盜
罪，處5年以下有期徒刑、拘役或50萬元以下罰金。
意圖為自己或第三人不法之利益，而竊佔他人之不動產者，依前
項之規定處斷。
前二項之未遂犯罰之。